臺灣臺北地方法院民事判決　九十三年重訴字第七○八號
　　原　　　告　　華南商業銀行股份有限公司
　　法定代理人　　丙○○
　　訴訟代理人　　戊○○
　　被　　　告　　高股份有限公司
　　兼法定代理人　甲○○即高.
　　訴訟代理人　　丁○○
當事人間請求清償借款事件，本院於中華民國九十三年七月二十七日言詞辯論終結，
判決如下：
    主      文
被告應連帶給付原告新臺幣捌仟貳佰拾貳萬陸仟捌佰壹拾陸元，及如附表一所示利
息、違約金，暨其中新臺幣陸仟捌佰萬元部分如附表二所示之記帳利息。
訴訟費用由被告連帶負擔。
本判決第一項於原告以新臺幣貳仟柒佰肆拾伍萬元或同額之中央政府建設公債八十四
年度甲類第一期債票為被告供擔保後，得假執行。
    事實及理由
壹、原告主張：
　　緣被告高股份有限公司於民國（下同）九十年十二月十一日邀同被告甲○○及
    訴外人乙○○○為連帶保證人出具保證書與原告，承諾對被告高股份有限公司
    現在及將來對原告所負之借款、票款、透支、墊款、保證、損害賠償等及其他一
    切債務以新臺幣（下同）一億六千萬元為限額，負連帶清償之責任。嗣被告高
    股份有限公司於九十二年三月二十一日起陸續向原告借款十四筆合計八千二百三
    十二萬六千八百一十六元，借款期限、利息、違約金均依各該借款契約之約定，
    並約定如有授信約定書第五條、第六條之情事時，借款人即喪失期限利益，一切
    債務視為全部到期。詎被告高股份有限公司僅部分依約繳納利息外，其餘即未
    再依約繳納，原告屢經催討，迄未清償，依授信契約書第六條第一款約定，其債
    務應視為全部到期，被告高股份有限公司共計尚積欠原告本金八千二百三十二
    萬六千八百一十六元及其利息、違約金，而被告甲○○為連帶保證人，對前開債
    務亦負連帶清償之責，是原告爰依法起訴請求被告等連帶清償前開債務，並聲明
    (1)被告應連帶付原告八千二百三十二萬六千八百一十六元，及如附表一所示之利
    息、違約金，暨其中六千八百萬元如附表二所示之記帳利息；(2)請准原告提供現
    金或同額之中央政府建設公債八十四年度甲類第一期債票為擔保後宣告假執行。
貳、被告方面：
　　被告訴訟代理人到庭表示對原告所提出之系爭借據無意見。
、得心證之理由：
一、本件原告主張之事實，已據其提出保證書、授信約定書三紙、借據十四紙暨增補
    契約、支票存款往來約定書、支票存款章程、甲種活期存款開戶申請書及撥款傳
    票等件影本為證，核屬相符，並經被告訴訟代理人到庭表示對原告提出之系爭借
    據無意見，原告之主張，自堪信為真實。
二、從而原告依消費借貸及連帶保證法律關件請求被告連帶給付新臺幣捌仟貳佰拾
    貳萬陸仟捌佰壹拾陸元及如主文第一項所示之利息及違約金為有理由。
三、原告陳明願供擔保，請求宣告假執行，核無不合，茲酌定相當之擔保金額，予以
    准許。
肆、結論：
    本件原告之訴為有理由，依民事訴訟法第八十五條第二項、第三百九十條第二項
    ，判決如主文。
中　　　華　　　民　　　國　　九十三　　年　　　七　　　月　　二十九　　日
　　　　　  　　　　　　　　　　　　　民事第二庭法　　　官　洪純莉
右為正本係照原本作成
如對本判決上訴須於判決送達後二十日內向本院提出上訴狀
中　　　華　　　民　　　國　　九十三　　年　　　七　　　月　　二十九　　日
                                                    書記官  黃慧怡
